---
title: "Seleção de Amostra de Auditoria da Produção Ambulatorial pela Lei de Bendford"
author: "Gerência de Inteligência e Informação"
date: "2022-10-24"
output: 
  word_document:
    reference_docx: template_modelo1.docx
---

```{r setup, include=FALSE}
knitr::opts_chunk$set(echo = TRUE)
options(scipen=999)
gc()
set.seed(1)
```

# Análise da Produção Ambulatorial da Secretaria de Saúde de Florianópolis

```{r message=FALSE, warning=FALSE, include=FALSE, paged.print=FALSE}
library(tidyverse)
library(readr)
library(benford.analysis)
library(reshape2)
library(readxl)
library(flextable)
```

```{r include=FALSE}
bpa <- read_csv("bases/bpa.csv")
contrat <- read_excel("bases/CNES Prestadores Contratualizados.xlsx")
bpa <- merge(bpa, contrat, by = "cnes")
bpa <- bpa %>% subset(cnes != "0019259") #retirando a ccv, pois pega todo o bpa da policlínica
bpa_group <- bpa %>% group_by(cmp, cnes, proc, cbo, situacao) %>%
  summarise(qt_prz = sum(qt_prz, na.rm = T),
            vl_prz = sum(vl_prz, na.rm = T),
            qt_apvd = sum(qt_apvd, na.rm = T),
            vl_apvd = sum(vl_apvd, na.rm = T))
vl_apvd_ajust <- subset(bpa_group, vl_apvd >=10 & cmp == "08/2022")

```


## Etapa 1: Definião dos Parâmetros Iniciais

### Qual é o valor total, em R$, dos procedimentos ambulatoriais aprovados?

Foram aprovados um total de  `r paste('R$', round(sum(bpa_group$vl_apvd, na.rm = T),2))`  em procedimentos ambulatorias de prestadores contratualizados. A CCV foi excuída dessa análise, por ter sua produção confundida com o resto da produção da Policlínica Continente, uma vez que compartilham o mesmo CNES.

### Qual variável será analisada?

Será analisada a quantidade total de produção por CNES, Procedimento SIGTAP  e CBO.


### Qual o percentual da produção de procedimentos ambulatoriais aprovados será analisado?

Será analisado 100% da produção ambulatorial.


### Qual o nível de significância adotado no Teste dos Dois Primeiros Dígitos?

Como o universo é grande, optou-se por utilizar o parâmentro de desconformidade da Média dos Desvios Absolutos (MDA), proposto por Negri (2012), de 0,0022. Esse parâmetro foi utilizado para cada observação e para o grupo de observações como um todo.

### Qual o limite mínimo do resultado do Teste da Soma, acima do qual os dois primeiros dígitos serão considerados críticos?

O limite adotado será de 0,011, que corresponde a 100% do valor de referência da Lei de Benford para esse teste.

### Qual ajuste será realizado no limite mínimo no Teste da Soma para diminuir ou aumentar a amostra de forma a abarcar uma parte adequada dos recursos a serem auditados?
Se a amostra for menor que 80% dos gastos aprovados, o limiar do Teste da Soma será reduzido escalonadamente, em 25%, 50% e 75%, não se aceitando mais flexibilizações. 
Se a amostra for maior que 80% dos gastos aprovados, o limiar do Teste da Soma será aumentado escalonadamente, em 25%, 50% e 75%, não se aceitando mais flexibilizações.

## Etapa 2: Teste dos Dois Primeiros Dígitos 

```{r include=FALSE}
vl_apvd <- benford(vl_apvd_ajust$vl_apvd, number.of.digits = 2, sign = "positive", discrete=TRUE, round=3)
mda <- MAD(vl_apvd)
```

Observou-se, segundo o MDA uma desconformidade de toda a série, com o MDA igual à `r round(mda,4)` (acima do limite de 0,0022). Diversos dígitos apresentaram valores maiores que os esperados pela distribuição da Lei de Benford, como pode ser observado na Figura 1.

```{r include=FALSE}
pe <- vl_apvd$bfd$benford.dist
pr <- vl_apvd$bfd$data.dist
n <-vl_apvd$bfd$data.summation
z <- (abs(pr-pe)-(1/(2*n)))/(sqrt((pe*(1-pe))/n))
soma <- vl_apvd$bfd$data.summation/sum(n, na.rm = T)
vl_apvd_base <- data.frame(
  digitos = vl_apvd$bfd$digits,
  pe = pe,
  pr = pr,
  z = z,
  mda = abs(pr-pe),
  soma = soma, 
  soma_ref = 0.011
)
vl_apvd_base$digitos <- as.factor(vl_apvd_base$digitos)
```


**Figura 1:** Distribuição dos dois primeiros dígitos esperada pela Lei de Bendford e real.

```{r include=FALSE}
vl_apvd_plot_2d <- vl_apvd_base
vl_apvd_plot_2d <- vl_apvd_plot_2d %>% select(digitos, pr, pe)
vl_apvd_plot_2d <- melt(vl_apvd_plot_2d)
```                        

```{r echo=FALSE}
ggplot(vl_apvd_plot_2d, aes(digitos, value, fill = variable))+
  geom_col(position = "dodge")+
  theme_bw()+
  theme(axis.text.x = element_text(angle = 90, vjust = -0.05, hjust=1, size = 6))+
  xlab("Digitos")+
  ylab("Valor")

```



## Etapa 3: Teste da Soma

O teste da soma mostrou maior concentração de dígitos desconformes no início da série, como pode ser observado na Figura 2.

**Figura 2:** Teste da Soma
```{r include=FALSE}
vl_apvd_plot_s <- vl_apvd_base
vl_apvd_plot_s <- vl_apvd_plot_s %>% select(digitos, soma, soma_ref)
vl_apvd_plot_s <- melt(vl_apvd_plot_s)
```

```{r echo=FALSE}
ggplot(vl_apvd_plot_s, aes(digitos, value, fill = variable))+
  geom_col(position = "dodge")+
  theme_bw()+
  theme(axis.text.x = element_text(angle = 90, vjust = -0.05, hjust=1, size = 6))+
  xlab("Digitos")+
  ylab("Valor")
```

### Etapa 4, 5, 6 e 7: Confronto Entre o Teste dos Dois Primeiros Dígitos e o Teste da Soma, Valor da Amostra Selecionada e Comparação com o Valor Total


```{r include=FALSE}
vl_apvd_susp <- subset(vl_apvd_base, mda >= 0.0022 &  soma >= (soma_ref*0.25))
suspeitos <- getDigits(bfd = vl_apvd, data = bpa_group, digits=vl_apvd_susp$digitos) 

```


```{r include=FALSE}

percentual_vl_apvd <- sum(suspeitos$vl_apvd, na.rm = T)/sum(bpa_group$vl_apvd, na.rm = T)

```
```{r include=FALSE}
bpa_suspeitos <- suspeitos %>% 
  dplyr::group_by(cnes, proc, cbo) %>%
  dplyr::summarise(qt_prz = sum(qt_prz, na.rm = T),
            vl_prz = sum(vl_prz, na.rm = T),
            qt_apvd = sum(qt_apvd, na.rm = T),
            vl_apvd = sum(vl_apvd, na.rm = T))

names(bpa_suspeitos) <- c("CNES", "SIGTAP", "CBO","Quantidade", "Valor (R$)","Quantidade Aprovada", "Valor Aprovado(R$)")
bpa_suspeitos <- bpa_suspeitos[order(-bpa_suspeitos$`Valor Aprovado(R$)`),]
head_bpa_suspeitos <- head(bpa_suspeitos,100)
head_bpa_suspeitos$CBO <- as.character(head_bpa_suspeitos$CBO)

```

Essas etapas foram realizadas de forma iterativa, de modo a se ajustar o valor utilizado no Teste da Soma que produzisse uma amostra que chegasse o mais próximo possível de 80% do valor total da produção ambulatorial. Desta forma, o valor limite para o teste da soma foi reduzido em 75%, fazendo com que a amostra corresponda à `r paste0(round(percentual_vl_apvd*100,2),"%")` do valor total.

As 100 observações com os maiores valores aprovados e que apresentam-se não conformes, são apresentados na Tabela 1. 

**Tabela 1:** Observações com os maiores valores aprovados e que apresentam-se não conformes
```{r echo=FALSE}
set_flextable_defaults(
  font.size = 10, 
  theme_fun = theme_vanilla,
  decimal.mark = ",",
  big.mark = ".",
  padding = 6,
  background.color = "#ffffff")
flextable(head_bpa_suspeitos)
```


